Inventaris van archief van de NV Maatschappij Van Nassau la Lecq, (1274) 1888-1947
Nationaal Archief, Den Haag
- Stukken afkomstig van de rentmeesters van heerlijkheden van anderen
  - De Kleine Lindt
    - Bestuur, 1
      - Missiven van de Gouverneur van Zuid-Holland aan de heer van Kleine Lindt over de samenvoeging met de gemeente Heerjansdam., 1846 en 1847; 1022; 2 stukken
      - Stukken betreffende de benoeming van raadsleden, gemeenteontvangers en een polderschout., 1817-1847; 1023; 1 omslag
    - Beheer, 2
      - Visrecht, a
        - Rekest van Johan Adolf van Hardenbroek aan Gecommitteerde Raden om toestemming om zijn zalmsteek in het Melkrak weer te mogen plaatsen., 1762; 1024; 1 stuk
          met appointement, 1763.
        - Akte van overeenkomst tussen Johan Adolf van Hardenbroek en dijkgraaf en heemraden van het westeinde van de Hoogenes over de zetvisserij op de aanwassen van die polder., 1773; 1025; 1 stuk
        - Beschikking van de secretaris van staat voor het Binnenlands Bestuur op het verzoek van baron van Hardenbroek, om herstel in de visserij in de Oude Maas van de Develsluise haven tot de Grote Lindt., 1814; 1026; 1 stuk
        - Rekening van mr. Hendrik Verhoeff Maritz over de revenuen van de heerlijkheid over 1868-1870 en 1871. Afschrift., z.j.; 1027; 1 stuk
      - Veerrecht, b
        - Akten van verhuur door de ambachtsheren aan Jilles Holleman, Willem van der Meer, Jacob van der Meer en Cornelis Vermaas van het veer van Dordrecht naar Rotterdam en andere plaatsen., 1795-1855; 1028; 1 omslag
  - Wijngaarden en Ruibroek
    - Rekeningen van de heerlijkheid van Hendrik Verhoeff Maritz resp. Struijk en De Koning voor Anna Catharina Jacoba Borski, weduwe Staats Boonen., 1869-1877; 1029; 1 omslag
    - Missive van de gouverneur van Zuid-Holland met verzoek om opgave van de aard en omvang der geldelijke voordelen aan de heerlijkheid verbonden., 1818; 1030; 1 stuk
    - Akten van verhuur van landerijen onder Wijngaarden, 1867-1876; met staten van ontvangsten, met missive., 1872, 1872; 1031; 1 omslag
  - Verschillende visserijen
    - Beschikkingen van de secretaris van staat voor het Binnenlands Bestuur op de verzoeken van de ambachtsheren van de Grote Lindt, IJsselmonde, Bleskensgraaf en van de eigenaar van de visserij rond de plaat Coursant bij Charlois, om herstel van hun visserij-en in de Maas., 1814; 1032; 4 stukken
- Stukken waarvan het verband met het archief niet blijkt
  - Akte van vernieuwing van een vicarie op het sint Josephsaltaar in de parochiekerk van Haarlem, 1524; met akte van bevestiging door Hendrik van Beieren, elect van Utrecht., 1033; 2 charters getransfigeerd
    Regest nrs. 156-158.
    156 1524 mei 20.
    Jan Gerritsz. verkoopt aan Klaas Jansz. voor Sijbrand, diens zoon, priester, een hofstede met kroft en erf, belast met drie schilden en een hollandse duit, een kroft met een weide, belast met vijftien stuivers, een halve morgen geestland, drie akkers geestland en drie maal een akker geestland, en een akker in het Truyenkroft, tezamen vijf morgen, belast met twee blanken voor de kerk van Sassenheim, en vijf stuivers en een oortje Teilinger erfhuur, gelegen in Lisse, bevestigd door Gilles Mathijsz., schout, Coen Jacobsz. en Rijk Reijersz., geburen van Lisse.
    Geïnsereerd in de akte van 11 juni 1524, regest nr. 157.
    157 1524 juni 11.
    Klaas Jansz. en Agatha Willemsdr., zijn vrouw, poorters van Haarlem, vernieuwen de vicarie op het altaar van Sint Josef in de parochiekerk aldaar, eertijds gesticht door de ouders van Agatha uit negen morgen land bij Delft, genaamd de Middelste Kreyenborg, welk land is verkocht, en nu uit de goederen, genoemd in regest nr. 156, en dragen de bediening op aan heer Sijbrand Klaasz., hun zoon, bestaande uit een mis iedere week voor de vernieuwers, hun ouders, vrienden en familie, en bepalen de vererving der collatie en presentatie, bevestigd door Johannes van Goch, notaris, gezworen gerechtsschrijver van de aartsdiaken van de Dom.
    Oorspr. inv.nr. 1033. Met notarismerk van Johannes van Goch.
    Afschrift in inv.nr. 170 f 11
    158 1524 juni 12.
    Hendrik van Beieren, elect van Utrecht, bevestigt de vernieuwing van de vicarie genoemd in de regest nrs. 156 en 157.
    Oorspr. inv.nr. 1033. Met zegel van de elect.
    Getransfigeerd door de akte van 11 juni 1524 regest nr. 157.
  - Stukken betreffende het collatierecht van de heren van Amerongen en andere zaken met betrekking tot de kerk., 1619-1822; 1034; 1 omslag
    1. Waarschijnlijk hierin terecht gekomen via de familie De Gruijter. Zie inv.nr.
    2. Bevat:
    Akte van verklaring inzake het afhoren van een rekening, 1619; regest nr. 317.
    Missiven met betrekking tot het beroepen van de predikanten Pieter Bosch, 1626, Cornelis Bosch, 1641 en Johannes de Roos, 1725.
    Brieven naar aanleiding van het vertrek van ds. Daniel van Henghei naar Utrecht, 1648.
    Akte van overeenkomst over het herstel van de pastorie, 1822.
    Formulieren voor het beroepen van predikanten, 17e en 18e eeuw.
    317 1619 december 19.
    Hendrik van Raetsfelt, predikant te Amerongen, en Joost Vasterik, kerkmeester, verklaren op verzoek van Godart van Reede, heer van Amerongen en Zuilenstein, dat zij op 15 december j.l. bij Jelis Mathijs, schoolmeester en gerechtsbode van Amerongen zijn geweest, die ziek te bed lag en hun verzocht op te schrijven dat hij meermalen alle betrokkenen verwittigd had tot het afhoren van de kerkrekening, maar dat op datum van afhoring Johan van Renesse, heer van Mijdrecht, niet aanwezig was, waarop de bode op last van de heer van Amerongen naar de heer van Mijdrecht was gegaan, maar dat deze zich steeds verontschuldigde, zodat de kerkmeesters verscheidene malen tevergeefs zitting hielden en onverrichterzake uiteen zijn gegaan.
    Oorspr. inv.nr. 1034
  - Kwitantie van Jan van der Veen, rentmeester van Cornelis van Sasburch, voor de weduwe van Jacob Barendsz. wegens ontvangen rente sinds 1655 en 1660., 1035; 1 stuk
  - Akte van volmacht van Gerrit en Cornelis Joostenz. te Amsterdam, voor Cornelis Joostenz. den Ouden, hun broer, inzake inning van hun deel in de schuld van Dammis Jansz. te Kortenhoef., 1661; 1036; 1 stuk
  - Akte van huwelijksvoorwaarden tussen Jan Jacobsz. van Rossum uit Vreeswijk en Janneke Jansdr. Tucker uit Hagenstein., 1664; 1037; 1 stuk
  - Stuk houdende het adres van Jan Coenen te 's-Gravenmoer., 17e eeuw.; 1038; 1 stuk
  - Stukken betreffende een proces voor de Hoge Vierschaar van Zuid-Holland tussen Arie Meeuwisz. te Streefkerk en Pieter Jacobsz. over het voldoen van een schuld., 1677-1678; 1039; 6 stukken
  - Rekening-courant tussen Steven van Ouvren en Cornelis van der Smaek over de jaren 1702-1704., 1040; 1 stuk
  - Rekening van Teuntje, dienstmeisje, voor de heer van Kermont wegens door haar gekochte levensmiddelen en schrijfbehoeften., 1733; 1041; 1 stuk
  - Kwitantie van F. de Bruyn, secretaris van Streefkerk, voor Jan Aalbertsz. Bakker, kerkmeester., 1735; 1042; 1 stuk
  - Akte van belening door Jacomina Elisabeth van Zijl, weduwe van Mathijs Schrijver, van Arie van der Zon met een huis ca. in de zuidbuurt van Zoeterwoude, leenroerig aan de hofstede Rodenburg, na overdracht door Machteld Pietersdr. van Adegeest, met akte van transport van een rentebrief, 1753. Afschriften., 1043; 1 stuk
  - Rekening van Anthonie Merckhoff te Amsterdam voor Johanna Mulder wegens geleverde kruidenierswaren., 1758; 1044; 1 stuk
  - Akte van verhuur door Carel Frederik Hildenberg, rentmeester van de baronie van Liesveld, aan Teunis Verbaan van een halve drijfschuit in de worp de Tempel., 1777; 1045; 1 stuk
  - Stamboom van de familie Van Hogendorp vanaf 1323., 18e eeuw.; 1046; 1 stuk
  - Brief van J.J. Schrijver te Krimpen aan de Lek over een vergadering van ingelanden., 1817; 1047; 1 stuk
  - Brief van J.C. Gijsberti Hodenpijl over een concert., 1917; 1048; 1 stuk
  - Akten van toetreding door polishouders tot de oorlogs-molestregeling van de Onderlinge Levensverzekering Maatschappij "Oude Haagsche van 1836"., 1939-1940; 1049; 1 omslag
    Van deze Maatschappij was R.C. Immink directeur.
  - Systeemkaart ten name van P. Sprangers, met berekening van verzekeringspremies., z.j., 1936; 1050; 2 stukken
  - Circulaire en invulformulier van de Nederlandsche Neringsverzekering Maatschappij te Nieuwe Niedorp., z.j.; 1051; 2 stukken
- Zorg voor het archief
  - Staat van stukken betreffende de heerlijkheid de Lek en de visserijen en platen in de Lek en in de Merwede door Hendrik Carel van Nassau overgedragen aan Jan Nicolaas Floris, zijn broer., (1780); 1052; 1 katern
  - Staat van stukken betreffende de goederen van de Lek en de Merwede door Cornelis Alidanus Pijl overgedragen aan Hendrik Verhoeff., 1795; 1053; 1 katern
  - Staat van stukken die berusten onder de rentmeesters G. en H. Maritz., (1857); 1054; 1 katern
  - Inventaris van stukken betreffende het eigendomsrecht van de visserijen in de Lek en in de Lek enin de Merwede, met klad., 1858; 1055; 3 delen
  - Staat van stukken ontvangen van de heer Van Goudriaan om te gebruiken in het proces tegen de heer Van Papendrecht, Afschrift, z.j., 1642; 1056; 1 stuk
  - Inventaris van stukken betreffende visserij en platen in de Merwede door Johan Soermans overgenomen van Cornelis van der Hoop, 1714 en weer teruggegeven in 1714., 1728 en 1729; 1057; 1 katern
  - Akten van uitgifte door Albrecht van Naaldwijk aan de vissers van schuiten in de drijfworpen Kerkworp, Kijkuit, Hoos, Knippelaar en Nieuwe Kerkworp, Afschriften., (1500), 1430-1437; 1058; 1 stuk
    Regest nrs. 71, 72, 77, 78 en 81.
    77 1433 april 11.
    Albrecht van Naaldwijk geeft vier schepen uit aan de vissers genoemd in regest nr. 78.
    up den Heylighen Paesavont
    Afschrift 16e eeuw, inv.nr. 751
    81 1437 juni 5.
    Albrecht, broeder van Naaldwijk, geeft vier schepen uit aan de vissers van de "Slijkhoes''1, vier aan die van de Klippelworp, en zes aan die van de Nieuwe Kerkworp, om te drijven onder de voorwaarden inzake vroon, geschillen en ruimen van het water, van 1 oktober 1430, genoemd in regest nr. 70, terwijl zalm en elft te Lekkerkerk ter bank gebracht moeten worden en de steur op de banken van Dordrecht, Rotterdam of Schoonhoven bij de door Albrecht aangestelde afslagers.
    op sinte Bonifaes dach
    Afschrift 16e eeuw, inv.nr. 1058
    1. De Hoos.
  - Akten van uitgifte door Albrecht en Jan van Naaldwijk aan de vissers van schuiten in de drijfworpen Keizer en Uil en Ackerelijs en het Gat, 1432, 1483; met akten van overeenkomst met de vissers van de drijfworpen Kijkuit, Kerkworp, Knippelaar, Ackerelijs, Kortenes en Hoos, Af schriften, 17e eeuw., 1430-1437; 1059; 1 omslag
    Regest nrs. 70, 72, 74-76, 78, 82 en 111.
  - Akten van de heren van de Lek, Afschriften, 17e eeuw., 1338-1631; 1060; 1 pak
    Regest nrs. 12, 16, 21, 23, 32, 38, 41, 43, 45-49, 61, 64, 68, 76, 80, 95, 100, 126, 142, 150, 176, 195, 210, 235 en 281.
    21 1346 augustus 22.
    Wouter van Ruiven verkoopt aan Koenraad van Gasperde voor Jan van Polanen, heer van de Lek, de visserij in de Lek, die hij houdt van het kapittel van Oudmunster te Utrecht, bevestigd door Hendrik de Molenaar en Paulus de Molenaar, knapen.
    des dinxdaghes voor sente Bartelmeeus dach
    Afschrift in inv.nr. 169 f 13
    23 1348 augustus 27.
    Dirk van der Spaarne verkoopt aan Jan van Polanen, heer van de Lek, twee geersen land in Akermade te Heemskerk hem aangekomen van Sofie, zijn vrouw; bevestigd door IJsbrand Dullaert en Jan van Hove, schepenen van Haarlem.
    des woensdaghes na sente Bertelmeus daghe
    Afschrift in inv.nr. 169 f 14
    48 1398 maart 31.
    Deken en kapittel van Oudmunster te Utrecht geven in erfpacht aan Hendrik van de Lek, heer van Heeswijk, voor Johanna van Polanen, vrouwe van de Lek en Breda, de visserij en het recht om te vissen in de Lekstroom als genoemd in regest nr. 33.
    opten Palmsondach dat was die leste dach van Maerte
    Oorspr. Nass. Dom. dl. I, inv.nr. 60.
- Zegelstempels
  - Zegelstempels van de graven Van Nassau la Lecq., 1061; 3 stukken
- Aanvullingen
  - Aandelen aan toonder van de N.V. Maatschappij Van Nassau La Lecq (genummerd 454-646 en 1000c-1008B) met talons, afkomstig van wijlen Mr. L. de Blécourt, met lijst opgesteld door Broekman's Ciommissiebank te Amsterdam, 1891-1964; 1062
    In 1991 verkregen van Broekman's Commissiebank